# IFRS16IFRS16下土地和建筑物是否需要拆分

提问人：wx_5cbd6a2767a5 时间：2020-09-21 15:44:00
公司通过拍卖购得一处房产（包含土地和使用条件良好的建筑物），价值均重大，想请教下在IFRS16和IAS16下，是否需要把土地作为ROU核算，把建筑物作为PPE核算，还是可以不拆分，整体指定为PPE核算。

回答人：chenyiwei
如果土地自身的公允价值能够可靠确定，且日后土地可以在房屋建筑物灭失或处置后单独使用、转让的，则应单独确认一项土地使用权资产（ROU）。其他情况，并入PPE即可。